---
title: "Anteil der Zürcher Raumplanungsregionen an der kantonalen Gesamtbeschäftigung"
output: html_notebook
---

```{r setup}
#Setup
library(dplyr)
library(ggplot2)
```

# Datenbezug Vollzeitäquivalente nach Gebietseinheiten

Auf opendata.swiss stellen wir Daten zur Beschäftigten nach Gebietseinheiten zur Verfügung. Auch die Regionen sind enthalten. Diese weisen in der Bezeichnung (GEBIET_NAME) jeweils das Präfix "Region" auf. 

Datenbeschrieb: https://opendata.swiss/de/dataset/total-vza-anz
Link für Datenbezug: https://www.web.statistik.zh.ch/ogd/data/KANTON_ZUERICH_596.csv

```{r}


```

# Anteil der Regionen an der Gesamtbeschäftigung
```{r}


```

## Visualisierung
```{r}


```

# Beschäftigtendichte
Um die Beschäftigtendichte zu berechnen sind auch die Einwohnerzahlen notwendig. Diese sind ebenfalls auf opendata.swiss im identischen Format verfügbar.

Datenbeschrieb: https://opendata.swiss/de/dataset/bevolkerung-pers
Link für Datenbezug: https://www.web.statistik.zh.ch/ogd/data/KANTON_ZUERICH_133.csv

```{r}

```





